# 成本结转问题

提问人：helenpqh 时间：2020-09-06 10:33:09
公司与大专院校进行合作办学，跟学校进行专业共建合作，业务模式如下：公司跟学校共建新专业，并招学生进行教学，跟学生收取的学费，公司和学校五五分成。公司前期投入教学设备、基建装修等，公司账上将这些投入作为长摊进行分摊（在学校合作的期间内进行摊销，比如合作 3 年，则按照 3 年分摊），长摊摊销计入了营业成本，但是还未开始招收学生/或者没有招到学生，没有学费分成，故没有收入，那长摊摊销计入哪个科目？如果计入营业成本，则会出现成本倒挂，收入成本不匹配？如果不计入成本，那是否可以放在销售费用，视为为产生收入（招到学生）而支付的费用？

回答人：chenyiwei
首先建议分析该业务的模式，例如该合作项目是由本企业还是校方主导的。如果是本企业主导，则公司投入的实物应确认为固定资产；如果是校方主导，则要考虑是否确认销售收入，同时确认无形资产（类似于BOT模式）。
无论如何，对于没有收入期间摊销的资产价值，应直接计入管理费用处理。